臺灣彰化地方法院刑事判決　　　　　　　94年度訴字第1701號
公　訴　人　臺灣彰化地方法院檢察署檢察官
被　　　告　乙○
指定辯護人　本院公設辯護人甲○○
上列被告因違反毒品危害防制條例案件，經檢察官提起公訴 (94
年度偵字第6154號)，本院判決如下：
    主      文
乙○連續販賣第一級毒品，處有期徒刑捌年陸月。扣案之第一級
毒品海洛因貳包（合計淨重壹點捌壹公克），沒收銷燬之。扣案
之糖粉壹包、空袋拾陸個、塑膠鏟管貳支、電話號碼00000
00000號Ｎｏｋｉａ牌行動電話壹具，均沒收之。販賣第一
級毒品所得之新臺幣壹萬肆仟伍佰元，沒收之；其中未扣案新臺
幣壹萬參仟伍佰元如全部或一部不能沒收時，以其財產抵償之。
    事      實
一、乙○明知海洛因業經毒品危害防制條例列為第一級毒品管制
    ，不得非法販賣。竟基於販賣第一級毒品海洛因牟利之概括
    犯意，自民國九十四年五月間某日起，連續在彰化縣員林鎮
    ○○路之黃昏市場，向真實姓名、年籍不詳、綽號「阿鳳」
    之成年女子，以每次新臺幣（下同）一千元至三千元不等之
    價格，購入數量不詳之海洛因後，即在其位於彰化縣員林鎮
    ○○里○○路○段三五一巷十三號三樓之住處，以其所有之
    糖粉、空袋、塑膠鏟管等工具將購得之海洛因稀釋分裝後，
    再以其所有電話號碼0000000000號Ｎｏｋｉａ牌
    行動電話作為聯絡工具，與欲購買毒品之人接洽後，連續為
    下列行為：
  （一）於九十四年五、六月間某日起，由蕭富仁以其持用之電
        話號碼0000000000號行動電話，撥打乙○持
        用之電話號碼0000000000號Ｎｏｋｉａ牌行
        動電話，表明欲購買海洛因，二人遂相約在彰化縣員林
        鎮某地，乙○即以每次一千元之價格，連續販賣第一級
        毒品海洛因予蕭富仁五次，共計獲利五千元。
  （二）於九十四年七月間某日起，由陳中華以其持用之電話號
        碼0000000000號行動電話，撥打乙○持用之
        電話號碼0000000000號Ｎｏｋｉａ牌行動電
        話，表明欲購買海洛因，二人遂相約在彰化縣員林鎮員
        林農工旁巷子內、彰化縣員林鎮○○路黃金帝國旁某網
        咖店外面、彰化縣員林鎮○○路員林國小旁某餐廳前、
        彰化縣員林鎮華成市場源豐超市前、彰化縣員林鎮育英
        國小正門前等處，乙○即以每次一千元或二千元不等之
        價格，連續販賣第一級毒品海洛因予陳中華五次，其中
        四次交易金額是一千元，一次是二千元，共計獲利六千
        元。
  （三）於九十四年七月中旬某日起，由邱坤南以其持用之電話
        號碼0000000000號行動電話，撥打乙○持用
        之電話號碼0000000000號Ｎｏｋｉａ牌行動
        電話，表明欲購買海洛因，二人遂相約在彰化縣員林鎮
        ○○路黃昏市場旁，乙○即以每次五百元之價格，連續
        販賣第一級毒品海洛因予邱坤南五次，共計獲利二千五
        百元。
  （四）於九十四年七月間某日起，由邱元德以其持用之電話號
        碼0000000000號行動電話，撥打乙○持用之
        電話號碼0000000000號Ｎｏｋｉａ牌行動電
        話，表明欲購買海洛因，二人遂相約彰化縣員林鎮某地
        ，乙○即以每次五百元之價格，連續販賣第一級毒品海
        洛因予邱元德二次，共計獲利一千元。
二、嗣於九十四年八月二日下午五時許，為警持本院核發之搜索
    票，在乙○之前開住處扣得其所有、供販賣所用之第一級毒
    品海洛因二包（合計淨重一．八一公克）、糖粉一包、空袋
    十六個、塑膠鏟管二支、電話號碼0000000000號
    Ｎｏｋｉａ牌行動電話一具、販賣第一級毒品所得一千元，
    及與本案無關、供乙○自己施用之摻有海洛因香煙三支，始
    知悉上情。
三、案經彰化縣警察局移送臺灣彰化地方法院檢察署檢察官偵查
    起訴。
    理      由
一、訊據被告乙○對其上揭連續販賣第一級毒品海洛因之犯罪事
    實均坦承不諱，核與證人邱元德、蕭富仁、陳中華、邱坤南
    證述之情節大致相符，此外復有電話通訊監察譯文表、臺灣
    彰化地方法院檢察署通訊監察書、查獲照片六張、中華電信
    行動資料查詢表等附卷可稽。而扣案之白色粉末二包，經法
    務部調查局鑑定結果，認係第一級毒品海洛因無訛（合計淨
    重一點八一公克），亦有該局九十四年十月七日鑑定通知書
    可參。此外尚有上述扣案物可資佐證，本案事證明確，被告
    連續販賣第一級毒品海洛因之犯行洵堪認定，應依法論科。
二、核被告連續販賣第一級毒品海洛因予證人蕭富仁、陳中華、
    邱坤南、邱元德牟利之行為，係犯毒品危害防制條例第四條
    第一項之販賣第一級毒品罪。被告為販賣而持有第一級毒品
    之低度行為，應為販賣第一級毒品之高度行為所吸收，不另
    論罪。被告多次販賣第一級毒品之犯行，時間緊接，犯罪構
    成要件相同，顯係基於概括犯意反覆為之，為連續犯，應依
    刑法第五十六條之規定以一罪論，惟因被告所犯連續販賣第
    一級毒品罪，其法定刑為死刑或無期徒刑，依刑法第六十四
    條第一項、第六十五條第一項規定，均不得加重。關於起訴
    書所載被告連續販賣第一級毒品予李秉蒼（原名李政發）多
    次部分，經本院遍查全卷，並無任何證據可資證明此部分犯
    罪事實，且業經檢察官於本院行準備程序時陳明：此部分應
    係誤植，不在起訴範圍（見本院卷第二十頁），附此敘明。
    又被告販賣第一級毒品海洛因數量甚微，販賣所得不高，且
    本身亦陷於毒癮，不能自拔，並經本院裁定觀察、勒戒，有
    臺灣高等法院被告全國前案紀錄表可證，本案情輕法重，犯
    罪情節尚非無可憫恕，科以法定最低度之刑，猶嫌過重，爰
    依刑法第五十九條規定，減輕其刑。爰審酌被告明知施用毒
    品有害身心健康，竟憑販賣戕害身心之海洛因牟利，危害社
    會治安及國民健康，及其餘犯罪動機、方法、手段、品行、
    智識程度，暨犯後坦承犯行，態度良好等一切情狀，量處如
    主文所示之刑。扣案之第一級毒品海洛因二包（合計淨重一
    ．八一公克），應依毒品危害防制條例第十八條第一項前段
    規定，沒收銷燬之；扣案之糖粉一包、空袋十六個、塑膠鏟
    管二支、電話號碼0000000000號Ｎｏｋｉａ牌行
    動電話一具，為被告所有、供販賣第一級毒品所使用之物，
    應依毒品危害防制條例第十九條第一項規定，沒收之；被告
    販賣第一級毒品所得一萬四千五百元，則應依毒品危害防制
    條例第十九條第一項規定，沒收之；其中未扣案一萬三千五
    百元如全部或一部不能沒收時，以其財產抵償之。至本案另
    扣得之摻有海洛因香煙三支，係供被告自己施用者，業據被
    告於偵查中供明在卷，並無證據證明係供販賣所用，爰不予
    沒收，附此敘明。
據上論斷，應依刑事訴訟法第二百九十九條第一項前段，毒品危
害防制條例第四條第一項、第十八條第一項前段、第十九條第一
項，刑法第十一條前段、第五十六條、第五十九條，判決如主文
。
本件經檢察官林士富到庭執行職務。
中　　華　　民　　國　　94　　年　　12　　月　　22　　日
                  刑事第三庭      審判長法官    李進清
                                        法官    紀佳良
                                        法官    王昌鑫
以上正本證明與原本無異。
如不服本判決，應於判決送達後十日內向本院提出上訴狀 (須附
繕本 )。
中　　華　　民　　國　　94　　年　　12　　月　　27　　日
                                      書記官    陳文俊
